臺灣彰化地方法院刑事判決　　　　　　　　　　　　　九十三年度易字第五六五號
　　　　　公　訴　人　臺灣彰化地方法院檢察署檢察官
　　被　　　告　乙○○
右列被告因違反家庭暴力防治法案件，經檢察官聲請簡易判決處刑（九十三年度偵字
第二七五一號），及聲請併案審理（九十三年度偵字第三八０八號），本院認有刑事
訴訟法第二百七十三條之一第一項所定之情形，而改依簡式審判程序判決如左：
    主  文
乙○○連續違反法院民事通常保護令所為禁止實施精神上不法侵害行為及禁止為直接
騷擾行為之裁定，處有期徒刑月，如易科罰金，以佰元折算壹日。緩刑年。
緩刑期內應付保護管束。
    事  實
一、乙○○係甲○○之夫，二人間具有家庭暴力防治法第三條第一款所定之家庭成員
    關係。乙○○曾於民國九十二年十一月十七日，經本院依家庭暴力防治法第十三
    條規定，以九十二年度家護字第五二三號民事通常保護令裁定令其不得對於甲○
    ○實施身體或精神上不法侵害之行為，及不得直接或間接對於甲○○為騷擾之行
    為；詎乙○○竟基於概括之犯意，先於九十三年四月二日十五時二十分許，在彰
    化縣員林鎮○○里○○○路一九一巷五十八號住處，於飲酒後因細故而以大聲辱
    罵之方式直接騷擾甲○○，並以此方式對甲○○實施精神上不法侵害之行為，違
    反本院所為前述裁定；又於九十三年五月十一日二十時四十分許，在同上住處，
    因細故以大罵三字經方式，直接騷擾甲○○，並以此方式對甲○○實施精神上不
    法侵害之行為，而連續違反本院所為之前開保護令。
二、案經彰化縣警察局員林分局報請臺灣彰化地方法院檢察署檢察官聲請簡易判決處
    刑及聲請併案審理；本院認有刑事訴訟法第二百七十三條之一第一項所定之情形
    ，而改依簡式審判程序審理。
    理  由
一、按除被告所犯為死刑、無期徒刑、最輕本刑為三年以上有期徒刑之罪或高等法院
    管轄第一審案件者外，於前條第一項程序進行中，被告先就被訴事實為有罪之陳
    述時，審判長得告知被告簡式審判程序之旨，並聽取當事人、代理人、辯護人及
    輔佐人之意見後，裁定進行簡式審判程序；除簡式審判程序及簡易程序案件外，
    第一審應行合議審判，刑事訴訟法第二百七十三條之一第一項、第二百八十四條
    之一分別定有明文。本件被告所涉係死刑、無期徒刑、最輕本刑為三年以上有期
    徒刑之罪或高等法院管轄第一審案件以外之罪，並於本院行準備程序時就被訴事
    實為有罪之陳述，本院合議庭依前揭規定，經評議結果，裁定改由一名法官獨任
    行簡式審判程序，先予敘明。
二、右揭事實，業據被告乙○○於本院審理中坦承不諱；核與告訴人甲○○於警訊、
    偵查及本院審理中指訴之情節相符；復有臺灣彰化地方法院九十二年度家護字第
    五二三號民事通常保護令影本一份在卷可資佐證，事證明確，被告犯行應堪認定
    。
三、核被告所為，係犯家庭暴力防治法第五十條第一款及第二款之違反保護令罪。其
    先後二次違反保護令之犯行，時間緊接，觸犯構成要件相同之罪名，顯係基於概
    括之犯意，應依連續犯論以一罪，並加重其刑；又起訴書中雖未載及被告於九十
    三年五月十一日該次違反保護令之犯行，惟此部分與起訴書已載被告於九十三年
    四月二日違反保護令犯行間，有連續犯之裁判上一罪關係，本院依同一事實不能
    割裂審理之法理，自應併予審究，附此敘明。查被告藐視保護令狀，違反法院保
  護令狀之所諭示應遵循之事項，又其行為已然危及被害人之日常生活，爰審酌被
    告之素行，犯罪之動機、手段、所生危害及犯後態度等一切情狀，量處如主文所
    示之刑，並諭知易科罰金折算標準。末查，被告前未曾受有期徒刑以上刑之宣告
    ，此有臺灣彰化地方法院檢察署刑案資料查註紀錄表一紙在卷可稽，被告已於本
    院審理時當庭切結，日後絕不會再有類似情狀，否則下次即受法院嚴厲處罰（經
    本院載明於筆錄），且告訴人亦表示同意原諒被告，被告經此教訓，應知警惕而
    無再犯之虞，所宣告之刑，認以暫不執行為適當，併予宣告緩刑三年，並以勵自
    新。又依家庭暴力防治法第三十條第一項之規定犯家庭暴力罪或違反保護令罪而
    受緩刑之宣告者，在緩刑期內應付保護管束，爰併予宣告被告於緩刑期內，應予
    保護管束。
據上論斷，應依刑事訴訟法第四百五十二條、第二百七十三條之一第一項、第二百九
十九條第一項前段，家庭暴力防治法第五十條第一款、第二款、第三十條第一項，刑
法第十一條前段、第五十六條、第四十一條第一項前段、第七十四條第一款，罰金罰
鍰提高標準條例第二條判決如主文。
本案經檢察官廖曉萍到庭執行職務。
中    華    民    國    九十三    年      七      月      二十八        日
                                臺灣彰化地方法院刑事第二庭
                                    法      官  吳  俊  螢
右正本證明與原本無異。
如不服本判決，應於送達後十日內向本院提出上訴狀(須附繕本)。
告訴人或被害人對於判決如有不服具備理由請求檢察官上訴者，其上訴期間之計算係
以檢察官收受判決正本之日期為準。
                                    法院書記官
中    華    民    國    九十三    年      七      月      二十九        日
違反法院第十三條、第十五條所為之下列裁定者，為本法所稱之違反保護令罪，處三
年以下有期徒刑、拘役或科或併科新臺幣十萬元下罰金：
一、禁止實施家庭暴力行為。
二、禁止直接或間接騷擾、接觸、通話或其他連絡行為。
三、命遷出住居所。
四、遠離住居所、工作場所、學校或其他特定場所。
五、命完成如害人處遇計畫：戒癮治療、精神治療、心理輔導或其他治療、輔導。
